---
title: "每週一圖作業"
output: html_document
params:
  組員: ["鄭喬翊"]  
  學號: ["410773098"]
---

#### 環境設定

以下為老師執行時一定會存在的環境設定
```{r basic setup, message=FALSE, echo=TRUE, eval=T}
library(dplyr); library(stringr); library(ggplot2); library(plotly); library(lubridate); library(readr); library(tidyr); library(showtext)

font_add("QYuan","C:/Users/user/Desktop/cwTeXQYuan-Medium.ttf") # 新增字體
showtext_auto(enable=TRUE) #啟用字體
theme_set(theme_classic())
knitr::opts_chunk$set(out.width='80%', fig.asp=.75, fig.align='center', fig.showtext=T)
```

#### 資料處理

此部份在做：

  * 原始Rda資料引入（即引入**dataList**物件）；
  
  * 資料清理成作圖用graphData物件。

請將你最原始的資料連同作業一起上傳到作業上傳網址：  
  * 若「原始資料為網頁下載」，且下載指令寫在data cleaning chunk裡的話，可以不用上傳「資料」。  
  * 若原始資料有很多個檔案，請先引入成data frame並存在「一個」.Rda檔裡上傳（如`example_data.Rda`檔）。  

資料檔引入到進入作圖前的資料處理請寫在下面區塊，分二部份：

  * 資料處理  
  * 作圖用資料物件生成
  
```{r data cleaning, echo=TRUE, eval=T}
StudyAbroad <- read_csv("https://ws.moe.edu.tw/Download.ashx?u=C099358C81D4876CC7586B178A6BD6D5062C39FB76BDE7EC0A43CF0811EC32188607BD3CEF6924F4985BE598D34AC32D646870B72E2CEE1E501390ECA4254E485DF61F1D40C45E1EA5128ADAE48CA667&n=817FB214356653D488EFDAC057EA6B2F5C8E72C806B4DD8C31219F6FE56A4DD8A9E2832F8D03514B01288DC51AEBA2CFBF5634A67196D8D94C73E9E5FA995572&icon=..csv")

graphData <- list()

StudyAbroad %>%
  mutate(
    年度 = 年度 + 1911
  ) -> StudyAbroad
StudyAbroad %>%
  group_by(
    洲別,年度
  ) %>%
  summarise(
    人數 = sum(總人數)
  ) -> StudyAbroad

StudyAbroad %>%
  filter(年度 == 2017) ->StudyAbroad

StudyAbroad %>%
  mutate(
    洲別=factor(洲別,levels=c("亞洲","美洲","歐洲","大洋洲"))
  ) -> StudyAbroad
```


#### 繪圖程式

```{r graph, echo=T, eval=T}

library(grDevices) # 不同顏色模型代碼的呈現及轉換
library(scales) # show_col()螢幕立即顯示顏色
library(colorspace) # 調色盤選擇及ggplot應用工具
library(shinyjs) # 支援套件
#choose_palette(gui="shiny")

colorspace::diverging_hcl(n = 5, h = c(240, 15), c = c(60, 80), l = c(75, 5), power = c(1.2, 1.5), register = "myPallete") 
#show_col(myPallete)

StudyAbroad %>%
  ggplot(aes(x=洲別,y=人數)) +
  labs(y = "人數(2017)",x="四大洲",title = "我國2017年赴四大洲留學人數(不含中國)") +
  geom_bar(stat="identity", position=position_dodge())+ 
  geom_col(aes(fill = 洲別)) +
  scale_fill_discrete_diverging(palette = "myPallete") +
  theme(legend.position = "none")+
  geom_text(aes(label=str_c(round(人數))),size = 6,color = "red")
```

#### 設計說明
說明想傳達的訊息（必要）及設計想法（非必要）。寫在***之後
*** 此圖為2017年我國學生到各大洲留學的人數，其中可以發現以美洲為大宗。另外較令人驚訝的是亞洲及歐洲留學人數甚至少於大洋洲，但是因為資料中不含中國，所以有其爭議性，我們可以假設若將中國算入，亞洲人數應會再增加不少。


